【裁判字號】    99,簡上,150
【裁判日期】    990506
【裁判案由】    恐嚇等
【裁判全文】
臺灣高雄地方法院刑事判決             99年度簡上字第150號
上  訴  人
即  被  告  乙○○
上列上訴人因恐嚇等案件，不服本院高雄簡易庭民國99年2 月6
日98年度審簡字第3874號刑事簡易判決（聲請簡易判決處刑案號
：98年度偵字第13412 號），提起上訴，本院判決如下：
    主  文
上訴駁回。
    事  實
一、乙○○係甲○○胞妹林春菊之前任男友，因不滿與林春菊分
    手，不時酒後至林春菊位在高雄縣內門鄉○○路222 號住處
    尋釁生事，嗣於民國98年1 月27日9 時許，乙○○再度前往
    林春菊前揭住處，欲接其與林春菊所生之兒子林俊傑外出，
    惟因撥打該處電話林春菊均未接聽，竟基於毀損之犯意，以
    腳踹破林阿冬所有之該處大門玻璃，致令該大門玻璃毀損不
    堪使用。嗣乙○○另起恐嚇之犯意，於同日9 時30分許，以
    其0000000000號行動電話，發送內容為：「我現在在妳老爸
    家門口，我倆的帳該算一算，妳一個小時未到，我會去屏東
    向李嫂子拜晚年請安問好，我要向太多人請安問好妳不要耽
    誤我時間」之簡訊至甲○○0000000000號行動電話，以此前
    往甲○○屏東居所（屏東縣屏東市○○路1510巷16號）對甲
    ○○家人不利之事恐嚇甲○○，致甲○○心生畏懼，而危害
    其安全，並旋驅車前往前揭南屏路住處，嗣經員警到場處理
    後查悉上情。
二、案經甲○○代行告訴並訴由高雄縣政府警察局丁○分局報告
    臺灣高雄地方法院檢察署檢察官偵查起訴。
    理  由
一、按被告以外之人於審判外之陳述，雖不符刑事訴訟法第159
    條之1 至之4 等4 條之規定，而經當事人於審判程序同意作
    為證據，法院審酌該言詞陳述或書面陳述作成時之情況，認
    為適當者，亦得為證據；又當事人、代理人或辯護人於法院
    調查證據時，知有刑事訴訟法第159 條第1 項不得為證據之
    情形，而未於言詞辯論終結前聲明異議者，視為有前項之同
    意，同法第159 條之5 定有明文。本案下列所引用之供述及
    非供述證據，業經本院依法踐行調查證據程序，公訴人、被
    告均不爭執各該證據之證據能力，且迄本院言詞辯論終結前
    未就上開證據之證據能力聲明異議，又查無依法應排除其證
    據能力之情形，是後述所引用證據之證據能力均無疑義，依
    法自有證據能力，均得作為本案證據，先予敘明。
二、訊據被告乙○○對於98年1 月27日9 時許前往高雄縣內門鄉
    ○○路222 號之際該處大門玻璃破裂而不堪使用，及其於同
    日9 時30分許，以其門號0000000000號行動電話發送簡訊「
    我現在在妳老爸家門口，我倆的帳該算一算，妳一個小時未
    到，我會去屏東向李嫂子拜晚年請安問好，我要向太多人請
    安問好妳不要耽誤我時間」至甲○○門號0000000000號行動
    電話之事實，惟矢口否認有何毀損、恐嚇犯行，辯稱：伊當
    日係因沒看到上址大門玻璃而不小心撞破，並無毀損故意，
    且其所傳上開簡訊並無恐嚇之意云云，經查：
  (一)被告係甲○○胞妹林春菊之前任男友，因不滿與林春菊分手
    ，不時酒後至林春菊位在高雄縣內門鄉○○路222 號住處尋
    釁生事，嗣於98年1 月27日9 時許，被告再度前往林春菊前
    揭住處，欲接其與林春菊所生之兒子林俊傑外出，惟因撥打
    該處電話林春菊均未接聽，而以腳踹破林阿冬所有之該處大
    門玻璃，致令該大門玻璃毀損不堪使用之事實，業據林春菊
    於警詢及原審審理時證述明確（見警卷第12頁、原審卷第
    108 頁至第110 頁），並有現場照片4 張（見警卷第15頁至
    第16頁）可證，足以認定。被告雖以上情置辯，惟觀諸前述
    現場照片所示該大門玻璃之破裂之情形集中於該該大門玻璃
    下半部，與證人林春菊於原審結證：「當天早上被告來到我
    家後，到了我家門口打了好幾通電話，我們都不想接，被告
    就不高興就用腳踢破我家的大門玻璃，這是我親眼看到的」
    等語（見原審卷第108 頁）之情形相符。可見被告所辯，並
    非事實，而無可採。
  (二)被告於98年1 月27日9 時30分許，傳送上開內容之簡訊予甲
    ○○之事實，業據被告坦承不諱（見本院卷第32頁、第44頁
    背面），並有上開簡訊翻拍照片2 張（見偵卷第3 頁）可證
    ，應可認定。且被告於98年1 月27日9 時許以腳踢破上址大
    門玻璃，業如前述。可見被告係於當日9 時以腳踢破上址大
    門玻璃之肢體語言表達其盛怒後，旋即發送上開內容為：「
    我現在在妳老爸家門口，我倆的帳該算一算，妳一個小時未
    到，我會去屏東向李嫂子拜晚年請安問好，我要向太多人請
    安問好妳不要耽誤我時間」之簡訊，衡情，被告應係基於恐
    嚇之意思傳送上開簡訊。況被告上開簡訊之內容中之「我會
    去屏東向李嫂子拜晚年請安問好，我要向太多人請安問好妳
    不要耽誤我時間」等語，「李嫂子」乙詞之真意，對於甲○
    ○雖非明確，但連結上下文義，已足使甲○○心生被告將對
    至其屏東縣屏東市○○路1510巷16號之居所對其家人不利之
    恐懼之事實，亦據證人甲○○於警詢、偵訊及原審審理時證
    述明確（見警卷第4 頁、偵卷第8 頁、原審卷第18至19頁）
    ，是被告基於恐嚇之意，於上揭時地傳送上開簡訊恐嚇甲○
    ○，致甲○○心生畏懼之事實，堪以認定。至被告雖辯稱：
    伊傳送該封簡訊，係催促甲○○儘早趕到討論化解心結，並
    說明伊欲至屏東向其友人李賢深之配偶拜年，並無恐嚇之意
    云云。惟查：甲○○並不認識被告之友人李賢深，更不知「
    李嫂子」為何人之事實，業據甲○○於原審審理時證述無訛
    （見原審卷第18頁、第19頁），倘如被告所辯，被告顯無傳
    送上開簡訊予不認識「李嫂子」之甲○○之必要。且依經驗
    法則，被告既明知其與甲○○有心結，當日傳簡訊係為化解
    心結，則被告傳送簡訊予甲○○，應會更加小心其簡訊之用
    語，以免被甲○○誤解。然被告卻傳送上開有「我現在在妳
    老爸家門口」、「我倆的帳該算一算」、「妳一個小時未到
    」、「我要向太多人請安問好妳不要耽誤我時間」等明顯有
    恐嚇意味之文字，又加上「我會去屏東向李嫂子拜晚年請安
    問好」此關於暗示其欲前往甲○○所居住之屏東地區之文字
    ，顯係出於恐嚇之意，並足使甲○○心生恐懼。況且，被告
    所述之李賢深係居住於美濃，而非居住於屏東，更未與被告
    聯絡當年一起過年之事，業據證人李賢深於本院審理時證述
    明確（見本院卷第74頁至第75頁），可見被告所辯，並非事
    實。至被告又辯稱：其誤把美濃當成屏東云云，惟被告職業
    為貨櫃運輸司機，業據被告坦承（見原審卷第80頁），則以
    被告身為職業駕駛多年之經驗及其住居所均在高雄市之情形
    ，顯無可能誤美濃鎮係在屏東縣。是被告上開辯詞，與一般
    常情顯有相違，不足採信。
  (三)綜上所述，本案事證明確，被告所辯，不足採信，其犯行堪
    以認定，應依法論科。
三、核被告所為，係犯刑法第354 條、第305 條之毀損他人物品
    罪、恐嚇危害安全罪。其所犯上開二罪，犯意各別，行為互
    殊，應予分論併罰。原審依刑法第354 條、第305 條、第41
    條第1 項前段、第51條第6 款，刑法施行法第1 條之1之 規
    定，並審酌被告僅因一時不滿，即惡意踹破毀損上開住處大
    門，嗣並傳送簡訊恐嚇甲○○，一再不顧他人感受，採取激
    烈手段以達其目的或解決問題，甚且於本案審理中，尚郵寄
    欲對甲○○提告之刑事告訴狀予甲○○，致甲○○惴惴不安
    ，所為至屬不該，惟念其隨即支付新臺幣2500元修復大門玻
    璃，有估價單1 紙為憑，告訴人林阿冬所受損害已獲彌補，
    代行告訴人甲○○亦於本院訊問時當庭表示願原諒被告（見
    原審卷第20頁）。又被告於本院審理中並撤回對甲○○之公
    然侮辱告訴，展現其欲與甲○○、林春菊和解之誠意等一切
    情狀，就被告犯毀損他人物品罪，量處拘役20日；就被告犯
    恐嚇危害安全罪，處拘役20日，均諭知易科罰金之折算標準
    ，並合併定其應執行之刑拘役30日及以以新臺幣1000折算1
    日之易科罰金折算標準，經核認事用法並無不合，量刑亦屬
    適當。上訴人即被告上訴意旨仍執前詞否認犯罪，指摘原判
    決不當，為無理由，應予駁回。
據上論結，應依刑事訴訟法第455 條之1 第1 項、第3 項、第
368 條，判決如主文。
本案經檢察官丙○○到庭執行職務。
中    華    民    國    99    年    5     月    6     日
                  刑事第二庭    審判長法  官  吳進寶
                                      法  官  李昆南
                                      法  官  施盈志
以上正本證明與原本無異。
不得上訴。
中    華    民    國    99    年    5     月    6     日
                                       書記官  蔡蓓雅
附錄本判決論罪之法條：
刑法第354條
毀棄、損壞前二條以外之他人之物或致令不堪用，足以生損害於
公眾或他人者，處2年以下有期徒刑、拘役或5百元以下罰金。
刑法第305條
以加害生命、身體、自由、名譽、財產之事，恐嚇他人致生危於
安全者，處2 年以下有期徒刑、拘役或300 元以下罰金。

司法院資訊處製作；財團法人民間司法改革基金會備份。
